【裁判字號】    89,基小,447
【裁判日期】    900202
【裁判案由】    給付票款
【裁判全文】
臺灣基隆地方法院基隆簡易庭小額民事判決    八十九年度基小字第四四七號
    原      告  乙○○
    訴訟代理人  董尚和
    被      告  泰一小客車租賃有限公司
                              .
    法定代理人  甲○○        .
右當事人間請求給付票款事件，本院判決如左：
    主    文
被告應給付原告新台幣貳萬壹仟佰伍拾元，及自民國八十九年七月一日起至清償日
止，按年息百分之六計算之利息。
訴訟費用新台幣肆佰貳拾伍元由被告負擔。
本判決得假執行。
    理由要領
一、本件原告起訴主張其執有被告公司所簽發，如附表所示之系爭支票一紙，屆期提
    示不獲兌現，爰依票據關係請求被告給付新台幣（下同）二萬一千三百五十元及
    如附表所示之利息等語，並提出支票、退票理由單各一紙為證；被告法定代理人
    不爭執系爭支票之真正，惟抗辯系爭支票係被告公司之前負責人潘蘇晨任公司代
    表人時期所開立，被告法定代理人係八十九年七月十一日始受讓被告公司之經營
    權，被告公司對於潘蘇晨任公司代表人時期所負擔之債務，不應負其責任等語，
    提出公司執照、股權轉讓契約書、經濟部核准公司變更登記函、基隆監理站同意
    變更登記函影本各一份為證。
二、原告主張之事實，經提出支票及退票理由單各一紙為證，復為被告所不爭執，應
    認原告之主張為真實。
三、按公司為社團法人；有限公司：指五人以上、二十一人以下股東所組織，就其出
    資額為限，對公司負其責任之公司；法人於法令限制內，有享受權利、負擔義務
    之能力；公司法第一條、第二條第一項第二款、民法第二十六條前段分別定有明
    文。是公司法人除經解散、合併外，其法人格並不因其代表人之更易而受影響，
    而公司所享受之權利及負擔之義務，於其法人格存續中自均對於公司而存在。本
    件被告泰一小客車租賃有限公司雖因股份之轉讓而其代表人即董事於八十九年七
    月間由潘蘇晨改為現代表人甲○○，惟被告公司並未經解散、合併，有被告提出
    之公司執照、股權轉讓契約書、經濟部核准公司變更登記函、基隆監理站同意變
    更登記函影本各一份為證，是其法人格仍屬繼續存在，故被告公司於潘蘇晨任公
    司代表人時期所負擔之債務自仍對於被告公司而存在，不受其代表人更易之影響
    。又按在票據上簽名者，依票上所載文義負責，票據上之簽名得以蓋章代之；發
    票人對於執票人應照支票文義擔保支票之支付；又執票人向支票債務人行使追索
    權時，得請求求自付款提示日起之利息，如無約定利率者，依年利六釐計算，票
    據法第五條第一項、第六條、第一百二十六條、第一百三十三條分別定有明文，
    從而原告依票據關係請求被告給付系爭票款及法定遲延利息，為有理由。
四、本件係依小額訴訟程序為被告敗訴之判決，依民事訴訟法第四百三十六條之二十，
    應依職權宣告假執行。
中      華      民      國    九十    年      二      月      二      日
~B臺灣基隆地方法院基隆簡易庭
~B        法      官  蔡岱霖
右正本證明與原本無異。
對於本件判決如有不服，應於收受送達後二十日內向本院提出上訴書狀，上訴於本院
合議庭，並按他造當事人之人數附俱繕本。
當事人之上訴，非以判決違背法令為理由不得為之，上訴狀應記載上訴理由，表明下
列各款事項：
（一）原判決所違背之法令及其具體內容。
（二）依訴訟資料可認為原判決有違背法令之具體事實。
中      華      民      國    九十    年      二      月      六      日
~B        法院書記官  范育誠
~F0;
附表：
┌──┬─────┬─────┬────┬───┬───┬────────┐
│編號│付  款  人│ 支   票  │票面金額│發  票│提  示│   利      息   │
│    │          │ 號   碼  │(新台幣)│日  期│年月日│                │
├──┼─────┼─────┼────┼───┼───┼────────┤
│ 一 │第一商業銀│ＮＡ八三五│二萬一千│八十九│同上  │自八十九年七月一│
│    │行基隆分行│九七五七  │三百五十│年六月│      │日起，至清償日止│
│    │          │          │元      │三十日│      │，按年息百分之六│
│    │          │          │        │      │      │計算之利息。    │
└──┴─────┴─────┴────┴───┴───┴────────┘


司法院資訊處製作；財團法人民間司法改革基金會備份。
